【裁判字號】    99,重訴,1283
【裁判日期】    991230
【裁判案由】    清償借款
【裁判全文】
臺灣臺北地方法院民事判決            99年度重訴字第1283號
原      告    台灣中小企業銀行股份有限公司
法定代理人    羅澤成
訴訟代理人    王士琦
被      告    嘉桐電子有限公司
兼法定代理人  朱秋燕
被      告    劉世明
上列當事人間請求清償借款事件，本院於民國99年12月24日言詞
辯論終結，判決如下：
    主  文
被告應連帶給付原告新臺幣玖佰玖拾捌萬壹仟捌佰陸拾貳元及美
金陸拾萬陸仟佰拾肆點壹伍元，暨如附表所示之利息、違
約金。
被告應連帶給付原告新臺幣壹拾貳萬壹仟佰玖拾貳元，及其中
新臺幣壹拾壹萬捌仟元部分，自民國九十九年九月八日起至清償
日止，按年息百分之八點三計算之利息，並自民國九十九年十月
八日起至清償日止，延滯第一個月計收新臺幣壹佰元、延滯第二
個月計收新臺幣佰元、延滯第三個月計收新臺幣陸佰元之逾期
手續費（即違約金）。
訴訟費用由被告連帶負擔。
    事實及理由
壹、程序方面：
一、按當事人得以合意定第一審管轄法院。但以關於由一定法律
    關係而生之訴訟為限。前項合意，應以文書證之，民事訴訟
    法第24條定有明文。經查，依兩造簽訂之授信約定書第13條
    、商務卡約定條款第24條約定，雙方合意以臺灣臺北地方法
    院為第一審管轄法院，是依前揭法條規定，本院自應有管轄
    權，合先敘明。
二、本件被告經合法通知，均未於言詞辯論期日到場，核無民事
    訴訟法第386條所列各款之情形，爰依原告之聲請，由其一造
    辯論而為判決。
貳、實體方面：
一、原告起訴主張：
  （一）被告嘉桐電子有限公司（下稱嘉桐公司）於民國98年9
        月23日邀同被告朱秋燕、劉世明為連帶保證人，向原告
        申請週轉金貸款，額度為新臺幣（下同）1000萬元，額
        度動用期間為自98年10月23日起至99年10月23日止，利
        率按原告基準利率加年利率2.76％機動計息，目前基準
        利率為2.34％，合計為年利率5.1％，被告加桐公司分
        別於(1)99年3月17日貸得200萬元、(2)99年7月8日貸得34
        0萬元、(3)99年7月12日貸得360萬元、(4)99年7月14日貸
        得100萬元，目前被告尚積欠原告如附表編號1至4所示
        之利息、違約金未為清償。
  （二）又被告嘉桐公司於98年9月23日邀同被告朱秋燕、劉世
        明為連帶保證人，與原告簽訂進口物資融資契約，額度
        為美金壹佰萬元，額度動用之期限為自98年10月23日起
        至99年10月23日止，被告嘉桐公司嗣依前開契約向原告
        申請辦理開發信用狀，分別於(1)99年5月10日貸得美金
        13萬5584.8元、(2)99年5月17日貸得美金14萬5251.68元
        、(3)99年5月28日貸得美金31萬1280元、(4)99年6月4日
        貸得美金17萬8890元、(5)99年6月23日貸得美金3萬元、
        (6)99年6月23日貸得美金5萬4500元、(7)99年7月9日貸得
        美金11萬5846元、(8)99年7月26日貸得美金7萬135元、
        (9)99年8月2日貸得美金3萬元、(10)99年8月26日貸得美金
        3萬6000元，目前尚積欠原告如附表編號5至14所示之本
        金、利息及違約金。上開(一)、(二)之借款到期或視為全部
        到期未立即償還時，按上開利率計付遲延利息，逾期償
        還本金、利息或本息時，按借款總餘額，自應償還日起
        ，逾期在6個月以內部分，按上開利率10％、逾期超過6
        個月部分，按上開利率20％加付違約金，而被告朱秋燕
        、劉世明為連帶保證人，自應負連帶清償責任。
  （三）另被告嘉桐公司於93年7月5日與原告訂立商務卡使用契
        約，並領有信用卡（卡號：0000000000000000）乙張，
        供被告劉世明持有使用，簽帳消費額度為30萬元，由被
        告朱秋燕、劉世明擔任連帶保證人並簽立約定條款，並
        依約定自結帳日次日起至清償日止依約定利率計收利息
        （目前為8.3％），依約定條款第15條約定其延滯第1個
        月計收逾期費用100元，第2個月計收300元，第3個月計
        收600元之手續費，惟被告嘉桐公司信用卡款項自99年
        10 月7日起尚欠12萬1392元，及利息、逾期手續費未為
        清償，依約定條款第21條、第22條約定視為全部到期而
        喪失期限利益，被告朱秋燕、劉世明既為連帶保證人，
        自應與被告嘉桐公司連帶清償全部滯欠本金、利息、逾
        期手續費予原告。
  （四）綜上，爰依消費借貸、信用卡使用契約及連帶保證之法
        律關係，請求被告嘉桐電子有限公司、朱秋燕、劉世明
        連帶給付等語。並聲明：如主文第1、2項所示。
二、被告均未於言詞辯論期日到場，亦未提出書狀作何聲明或陳
    述。
三、按消費借貸之借用人應於約定期限內，返還與借用物種類、
    品質、數量相同之物；遲延之債務，以支付金錢為標的者，
    債權人得請求依法定利率計算之遲延利息。但約定利率較高
    者，仍從其約定利率；當事人得約定債務人於債務不履行時
    ，應支付違約金，民法第478條前段、第233條第1項及第250
    條第1項分別定有明文。又所謂連帶保證，係指保證人與主債
    務人就債務之履行，對於債權人各負全部給付之責任者而言
    ，是連帶保證債務之債權人得同時或先後向保證人為全部給
    付之請求（最高法院45年臺上字第1426號判例、77年度臺上
    字第1772號判決參照）。經查，原告主張之上開事實，業據
    其提出授信約定書、週轉金貸款契約、放款利率歷史資料表
    、借據4紙、進口物資融資契約、開發信用狀申請書10份、進
    口單據到達通知聲明書10份、進口結匯證實書10份、其他交
    易憑證、商務卡申請書暨約定條款、帳戶資料、信用卡保證
    書暨約定條款2份、電腦連線作業查詢單等件為證，核屬相符
    ，而被告等均已於相當期日受合法通知，卻未於言詞辯論期
    日到場，復未提出書狀作何爭執，自堪信為真實。從而，原
    告依消費借貸、信用卡契約及連帶保證之法律關係請求被告
    嘉桐電子有限公司、朱秋燕、劉世明連帶給付如主文第1、2
    項所示之本金、利息及違約金，核屬有據，應予准許。
四、據上論結，本件原告之訴為有理由，依民事訴訟法第385條第
    1項前段、第85條第2項，判決如主文。
中    華    民    國    99    年    12    月    30    日
                  民事第二庭    法  官  鍾素鳳
以上正本係照原本作成。
如對本判決上訴，須於判決送達後20日內向本院提出上訴狀。如
委任律師提起上訴者，應一併繳納上訴審裁判費。
中    華    民    國    99    年    12    月    30    日
                                書記官  林玗倩

司法院資訊處製作；財團法人民間司法改革基金會備份。
